# 子公司评估增值母公司个别报表层面要调整长期股权投资的账面价值吗？

提问人：yiran10 时间：2012-09-12 13:37:45
子公司为股份公司 上市前进行资产评估，评估增值，母公司个别报表层面要调整长期股权投资吗？

回答人：chenyiwei
如果子公司本身已经完成公司制改建（由非公司制企业改制为公司），仅仅是为了有限公司整体变更为股份有限公司，或者股份有限公司申报上市目的而进行资产评估，则无论是该拟上市子公司还是母公司，都不能根据评估结果进行帐务调整。如果评估中发现部分资产的评估值低于帐面价值，应考虑将其作为一项减值迹象，进一步对其进行减值测试，测算可收回金额，必要时提取减值准备。